# 请教陈版主：境内母公司与境外子公司的往来抵消问题

提问人：lijbo 时间：2022-05-10 22:47:21
@chenyiwei 请教陈版主，境内母公司记账本位币为人民币，境外子公司记账本位币为美元，期初母子公司之间有美元应收应付账款挂账，期末母公司对往来款进行重估，汇率导致的变动计入了财务费用；子公司由于记账本位币是美元，不存在重估的问题，但是期末从美元折算为人民币的过程，汇率的差异折算计入了其他综合收益；汇率的波动导致母子公司往来的重估一边计入了损益，另一边直接计入了权益，存在错配，这样的理解是否正确。这个错配会随着往来款的消除消失吗？还请陈版主指点，谢谢。

回答人：chenyiwei
这种错配的存在是合理的，这与不同组成部分的记账本位币不同，因而面临外汇风险来源不同有关。在合并报表中，虽然内部往来的余额、利息收入和利息支出（如有）要抵销，但该项其他综合收益和汇兑损益应分别保留，不能抵销。